臺灣臺中地方法院刑事判決　　　　　　　99年度易字第3805號
公　訴　人　臺灣板橋地方法院檢察署檢察官
被　　　告　楊文良
上列被告因贓物案件，經臺灣板橋地方法院檢察署檢察官聲請簡
易判決處刑（98年度偵字第28681號），經臺灣板橋地方法院（
99年度易字第2174號）以管轄錯誤，移送本院刑事庭依通常程序
審理，被告於準備程序中就被訴事實為有罪之陳述，經告以簡式
審判之旨，並聽取意見後，本院合議庭裁定由受命法官獨任進行
簡式審判程序，判決如下：
    主    文
楊文良共同故買贓物，累犯，處有期徒刑月，如易科罰金，以
新臺幣壹仟元折算壹日；又共同故買贓物，累犯，處有期徒刑
月，如易科罰金，以新臺幣壹仟元折算壹日。應執行有期徒刑伍
月，如易科罰金，以新臺幣壹仟元折算壹日。
    犯罪事實
一、楊文良前於民國92年間，因恐嚇取財案件，經臺灣高等法院
    以92年度上易字第3462號判處有期徒刑1年確定；復因施用
    第一、二級毒品案件，經臺灣桃園地方法院（下稱桃園地院
    ）以92年度訴字第1842號分別判處有期徒刑8月、5月，應執
    行有期徒刑11月，嗣經臺灣高等法院以93年度上訴字第1098
    號判決駁回上訴確定；上開3案並經定應執行刑為有期徒刑1
    年8月；又於94年間，因施用第一、二級毒品案件，經桃園
    地院以94年度訴字第1037號分別判處有期徒刑9月、6月，應
    執行有期徒刑1年1月確定，並與前開有期徒刑1年8月部分接
    續執行，於95年12月12日縮短刑期假釋出監付保護管束，並
    於96年4月6日期滿未經撤銷假釋，視為執行完畢。
二、楊文良、涂明壽（由本院另行審結）均明知張建國（所涉詐
    取車牌號碼5169-QX號、1151-QL號自用小客車部分，分別經
    臺灣板橋地方法院以99年度簡字第3311號分別判處有期徒刑
    5月、5月確定）所販售之車牌號碼5169-QX號自用小客車【
    係張建國於98年8月3日晚上7時30分許，在新北市○○區○
    ○路119號之3M汽車美容公司內（聲請簡易判決處刑書誤載
    為新北市○○區○○路121號之德倡汽車美容公司內），向
    該店內之員工陳易聞謊稱係該車車主，而取得該車鑰匙後，
    詐取該車得手】，為來路不明之贓物，竟共同基於故買贓物
    之犯意聯絡，於98年8月3日，先由涂明壽指示不知情之鄭淑
    美搭載楊文良，前往桃園縣龍潭交流道附近之某加油站，向
    張建國取回車牌號碼為5169-Q X號之自用小客車後，停放於
    楊文良位在桃園縣龍潭鄉○○路203號6樓之居處地下室，涂
    明壽再於翌日（4日）與陳志鵬（所涉故買贓物罪部分，經
    臺灣高雄地方法院判決無罪在案）聯繫後，確認銷贓管道無
    虞，即指示楊文良駕駛上開自用小客車會同張建國，駕車前
    往屏東縣九如交流道附近之某處，由楊文良將上開自用小客
    車以約新臺幣（下同）10幾萬元之代價轉賣予陳志鵬所轉介
    真實姓名、年籍均不詳，綽號「阿祥」之成年男子牟利，並
    交付得款中之6萬元予張建國。
三、楊文良、涂明壽亦均明知張建國所販售之車牌號碼1151-QL
    號自用小客車【係張建國於98年8月19日下午3時許，撥打電
    話予新北市○○區○○路182號之櫻川汽車美容，先謊稱係
    車主，向該店內之員工張育翔稱將委託某友人「阿義」前往
    取車，張建國再自稱其本人即為「阿義」，而取得該車鑰匙
    後，詐取該車得手】，為來路不明之贓物，竟共同基於故買
    贓物之犯意聯絡，於98年8月19日，張建國與涂明壽聯繫後
    ，張建國即駕駛該車抵達桃園縣龍潭交流道，並由涂明壽指
    示楊文良偕同張建國在桃園縣龍潭鄉一帶尋找適合藏匿上開
    自用小客車之停車地點，惟因無法尋得適當藏匿地點，涂明
    壽乃指示張建國逕將上開自用小客車駛往臺中市豐原區某處
    ，交付予不知情之涂明壽配偶邱淑惠，用以抵償張建國前次
    積欠涂明壽之3萬元債務，再由邱淑惠另給付1萬元予張建國
    ，再伺機轉賣他人牟利。
三、案經新北市政府警察局移送臺灣板橋地方法院檢察署檢察官
    偵查後聲請簡易判決處刑。
    理    由
一、前揭犯罪事實，業據被告楊文良坦承不諱，並經被害人高尚
    志、范姜宏於警詢時之指訴綦詳，復經共同被告涂明壽供述
    在卷，亦有證人林惠益、蘇志成、陳易聞、張育翔、蕭仁豪
    、范振達於警詢中證述，證人張建國、鄭淑美、陳志鵬於警
    詢及偵查中證述，及證人邱淑惠於偵查中之證述明確，並有
    車籍查詢-基本資料詳細畫面2份、臺北縣政府警察局車輛協
    尋電腦輸入單2份、車輛照片10張、臺北縣政府警察局刑事
    警察大隊代保管物品認領清單2份、職務報告等在卷可憑，
    足認被告之自白與事實相符，應為真實。是本案事證明確，
    被告前揭2次故買贓物犯行，均洵堪認定，應依法論科。
二、核被告楊文良2次所為，均係犯刑法第349條第2項之故買贓
    物罪。被告與共同被告涂明壽間，就前揭2次故買贓物犯行
    ，有犯意聯絡及行為分擔，皆為共同正犯。又被告先後2次
    故買贓物犯行，犯意各別，應予分論併罰。被告前於92年間
    ，因恐嚇取財案件，經臺灣高等法院以92年度上易字第3462
    號判處有期徒刑1年確定；復因施用第一、二級毒品案件，
    經桃園地院以92年度訴字第1842號分別判處有期徒刑8月、5
    月，應執行有期徒刑11月，嗣經臺灣高等法院以93年度上訴
    字第1098號判決駁回上訴確定；上開3案並經定應執行刑為
    有期徒刑1年8月；又於94年間，因施用第一、二級毒品案件
    ，經桃園地院以94年度訴字第1037號分別判處有期徒刑9月
    、6月，應執行有期徒刑1年1月確定，並與前開有期徒刑1年
    8月部分接續執行，於95年12月12日縮短刑期假釋出監付保
    護管束，並於96年4月6日期滿未經撤銷假釋，視為執行完畢
    之事實，有臺灣高等法院被告前案紀錄表在卷足參，其於有
    期徒刑執行完畢後，5年內故意再犯本件有期徒刑以上之2罪
    ，均為累犯，依刑法第47條第1項規定，分別加重其刑。爰
    審酌被告與共同被告涂明壽故買贓物，提供銷贓管道，助長
    財產犯罪之風氣，其行為損害社會治安及個人財產非微，惟
    念其於本院審理時坦承犯行，犯後態度尚稱良好，堪認具有
    悔意，及其犯罪之動機、目的、手段及與共同被告涂明壽分
    工情形等一切情狀，分別量處如主文所示之刑及諭知易科罰
    金之折算標準，並定應執行之刑及諭知易科罰金之折算標準
    。
據上論斷，應依刑事訴訟法第273條之1第1項、第299條第1項前
段，刑法第28條、第349條第2項、第47條第1項、第41條第1項前
段、第51條第5款，刑法施行法第1條之1第1項、第2項前段，判
決如主文。
本案經檢察官張富鈞到庭執行職務。
中    華    民    國    100  年  5      月    16      日
                 刑事第八庭        法  官  李慧瑜
以上正本證明與原本無異。
如不服本判決，應於收受送達後10日內向本院提出上訴書狀（應
敘述具體理由並附繕本）。
上訴書如未敘述理由，應於上訴期間屆滿後20日內補提理由書於
本院。
中    華    民    國    100  年  5      月    16      日
                                   書記官  張雅慧
附錄論罪科刑法條
中華民國刑法第349條第2項
搬運、寄藏、故買贓物或為牙保者，處5年以下有期徒刑、拘役
或科或併科1千元以下罰金。